---
title: "EDA SIP"
output:
    html_document:
    df_print: paged
theme: sandstone
---

```{r echo=FALSE, message=FALSE, warning=FALSE}
library(tidyverse)
library(here)
source(here::here("code/lib.R"))
theme_set(theme_bw())

knitr::opts_chunk$set(tidy = FALSE,
                      fig.width = 6,
                      fig.height = 5,
                      echo = FALSE)

```

```{r read}
estimativas_raw = read_projectdata()
```

## O que são os dados

```{r}
glimpse(estimativas_raw)
```

## Entendendo os dados

```{r}
estimativas_raw %>% 
    select(ProjectCode, TaskNumber, HoursEstimate, HoursActual) %>% 
    skimr::skim()
```

Temos 20 projetos, com 12299 estimativas_raw. Não há apenas uma estimativa por tarefa, já que há apenas 10266 valores distintos de `TaskNumber`.

```{r}
estimativas_raw %>% 
    group_by(TaskNumber) %>% 
    mutate(estimativas = n()) %>% 
    filter(estimativas > 1) %>% 
    count(TaskNumber, sort = T)
```

### 1 estimativa por task

Para nossa análise, usaremos uma estimativa por task. Caso haja mais de uma usaremos a média das estimativas_raw:

```{r}
estimativas = estimativas_raw %>%
    filter(StatusCode == "FINISHED" | StatusCode == "COMPLETED" | StatusCode == "RELEASED", !is.na(HoursEstimate), !is.na(HoursActual)) %>%
    group_by(ProjectCode, TaskNumber, Category, Priority, Summary) %>%
    summarise(
        HoursEstimate = mean(HoursEstimate),
        HoursActual = mean(HoursActual),
        DeveloperPerformance = mean(DeveloperPerformance)
    ) %>%
    ungroup()
```

### Dados por time

```{r}
por_time = estimativas_raw %>%
    filter(StatusCode == "FINISHED" | StatusCode == "COMPLETED" | StatusCode == "RELEASED", !is.na(HoursEstimate), !is.na(HoursActual)) %>%
    group_by(ProjectCode) %>% 
    summarise(devs = NROW(unique(DeveloperID)), 
              erro_medio_abs = mean(abs(HoursEstimate - HoursActual)), 
              estimativas = n())

```

## Qual a relação entre as estimativas e horas reais tomadas na empresa como um todo e em diferentes categorias de tarefa?

Para analisar a relação entre as estimativas e horas reais, primeiro foi necessário filtrar as tasks que possuiam status "FINISHED", pois só as mesma possuiam as horas reais com valores finais. No artigo o autor diz que muitas das tasks finalizadas são mantidas com o status "COMPLETED", então tasks com esse status também foram levadas em consideração na análise. 

Abaixo podemos ver que o erro médio nos projetos é 5.8 horas (a mais ou a menos).

```{r}
por_time%>%
    summarise(
        erro_medio = mean(erro_medio_abs))
```

Como o erro médio não é muito grande, é de se esperar que exista uma relação crescente quase linear entre as horas estimadas e as horas reais. E isso podemos conferir nos gráficos abaixo. 

No primeiro gráfico utilizando uma escala linear, essa relação não fica tão perceptível, e gera uma visualização de difícil interpretação. 

```{r}
estimativas %>%
    ggplot(aes(x=HoursEstimate, y=HoursActual, colour=Category))+
    geom_point() + 
    labs(
     x = "Horas estimadas", 
     y = "Horas atuais"
    )
```

Para obter uma melhor visualização dados, possibilitando uma percepção maior de informações, utilizamos uma escala logarítima com base 10 para ambos os eixos, e obtivemos o gráfico a abaixo. Nele podemos visualizar que existe uma correlação forte e crescente entre as variáveis, que são confirmados pelos coeficientes de correlações.

```{r}
    estimativas %>%
    ggplot(aes(x=HoursEstimate, y=HoursActual, colour=Category))+
    geom_point() +
    scale_x_log10() + 
    scale_y_log10() +
    labs(
     x = "Horas estimadas", 
     y = "Horas atuais"
    )
```

```{r}
estimativas %>%
    summarise(
        pearson = cor(HoursEstimate, HoursActual, method = "pearson"), 
        spearman = cor(HoursEstimate, HoursActual, method = "spearman"), 
        kendall = cor(HoursEstimate, HoursActual, method = "kendall")
        ) 
```

Gerando visualizações e coeficientes de correlações por categorias das tasks (development, management operational), podemos ver que ambas possuem o mesmo padrão e apresentam correlações crescente e forte, com as tasks da categoria operational apresentando a correlação mais forte.

```{r}
estimativas %>%
    filter(Category == "Development") %>%
    ggplot(aes(x=HoursEstimate, y=HoursActual))+
    geom_point(colour = "#F8766D") +
    scale_x_log10() + 
    scale_y_log10() +
    labs(
      x = "Horas estimadas", 
      y = "Horas atuais",
      title = "Development tasks"
    )

estimativas %>%
    filter(Category == "Management") %>%
    ggplot(aes(x=HoursEstimate, y=HoursActual))+
    geom_point(colour = "#00B938") +
    scale_x_log10() + 
    scale_y_log10() +
    labs(
        x = "Horas estimadas", 
        y = "Horas atuais",
        title = "Management tasks"
    )

estimativas %>%
    filter(Category == "Operational") %>%
    ggplot(aes(x=HoursEstimate, y=HoursActual, colour=Category))+
    geom_point(colour = "#619CFF") +
    scale_x_log10() + 
    scale_y_log10() +
    labs(
        x = "Horas estimadas", 
        y = "Horas atuais",
        title = "Operational tasks"
    )

estimativas %>%
    group_by(Category) %>%
    summarise(
        pearson = cor(HoursEstimate, HoursActual, method = "pearson"), 
        spearman = cor(HoursEstimate, HoursActual, method = "spearman"), 
        kendall = cor(HoursEstimate, HoursActual, method = "kendall")
        )
```

## Equipes com mais desenvolvedores produzem estimativas com mais ou menos erro que equipes menores? 

Para analisar a relação entre erros e tamanhos das equipes, as taks também foram filtradas por status "FINISHED" e "COMPLETED". 

No primeiro gráfico utilizando uma escala linear, temos a impressão que não exista correlação nenhuma entre as variáveis.
```{r}
por_time %>%
    ggplot(aes(x=devs, y=erro_medio_abs)) +
    geom_point() 
```

Porém realizando uma melhoria na visualização, utilizando uma escala logarítima com base 2 para o eixo X, podemos perceber uma correlação crescente, porem bastante fraca. O que vem a ser confirmado pelos coeficientes de correlações, que possuem sinal positivo e se aproximam bastante de 0.

```{r}
por_time %>%
    ggplot(aes(x=devs, y=erro_medio_abs)) +
    geom_point() +
    scale_x_continuous(trans="log2")

por_time %>%
    summarise(
        pearson = cor(devs, erro_medio_abs, method = "pearson"), 
        spearman = cor(devs, erro_medio_abs, method = "spearman"), 
        kendall = cor(devs, erro_medio_abs, method = "kendall")
    )
```